【裁判字號】    95,訴,96
【裁判日期】    950310
【裁判案由】    毒品危害防制條例
【裁判全文】
臺灣基隆地方法院刑事判決                95年度訴字第96號
公  訴  人  臺灣基隆地方法院檢察署檢察官
被      告  甲○○
                    現於臺灣台北監獄台北分監
上列被告因毒品危害防制條例案件，經檢察官提起公訴（95年度
毒偵字第31號），本院合議庭裁定由受命法官獨任進行簡式審判
程序，茲判決如下：
    主  文
甲○○施用第一級毒品，累犯，處有期徒刑拾月，扣案之第一級
毒品海洛因毛重零點捌伍公克（不含包裝袋）沒收銷燬之，裝置
上開第一級毒品海洛因之包裝袋壹個沒收；又施用第二級毒品，
累犯，處有期徒刑肆月。應執行有期徒刑壹年，扣案之第一級毒
品海洛因毛重零點捌伍公克（不含包裝袋）沒收銷燬之、裝置上
開第一級毒品海洛因之包裝袋壹個沒收。
    理  由
一、犯罪事實：
    甲○○前因施用毒品案件，經送觀察、勒戒後，認有繼續施
    用毒品之傾向，由本院以91年度毒聲字第989 號裁定令入戒
    治處所施以強制戒治（於93年8 月11日強制戒治期滿），又
    因毒品案件，經本院以92年度易字第90號判處有期徒刑5 月
    確定，於94年1 月12日執行完畢；再因施用毒品案件，經臺
    灣板橋地方法院檢察署檢察官提起公訴，經臺灣板橋地方法
    院以94年度訴字第1707號判處有期徒刑1年2月確定（現正執
    行中）。猶不知悔改，復基於施用第1 級毒品海洛因之犯意
    ，於94年12月18日，在基隆市區友人住處，以將海洛因摻在
    香煙內之方式，施用第1級毒品海洛因1次；復另行起意，基
    於施用第2 級毒品安非他命之犯意，於94年12月19日，亦在
    基隆市區友人住處，以將毒品安非他命放入玻璃球吸食器內
    加熱產生煙霧後再予施用之方式，施用第2 級毒品安非他命
    1次。嗣於94年12月19 日23時50分許，在基隆市○○區○○
    路、仁三路口為警查獲，並扣得海洛因1包毛重0.85公克。
二、程序事項：
    本件被告甲○○所犯者非為死刑、無期徒刑、最輕本刑為3
    年以上有期徒刑之罪或高等法院管轄第一審案件，其於準備
    程序進行中，先就被訴事實為有罪之陳述，經告知其簡式審
    判程序之旨，並聽取公訴人之意見後，本院依刑事訴訟法第
    273條之1第1 項之規定，裁定由受命法官獨任進行簡式審判
    程序，合先敘明。
三、認定事實所依據之證據及理由：
（一）被告自白：被告於本院審理中自白其於前述時、地施用第
      1 級毒品、第2級毒品之犯行事實，其任意自白核與下列
      事證相符，應堪採為證據。
（二）尿液檢驗結果：昭信科技顧問股份有限公司濫用藥物尿液
      檢體檢驗報告1紙（附於偵查卷第40頁）：被告經警查獲
      後採集之尿液經檢驗結果，分呈海洛因代謝物嗎啡及安非
      他命陽性反應。
（三）扣案物證：本案有第1級毒品海洛因1包毛重0.85公克（有
      基隆市警察局第一分局忠二路派出所查獲毒品危害防制條
      例毒品初步鑑驗報告單1 紙在卷可稽，附於偵查卷第19頁
      ）及裝置上開第1級毒品之包裝袋1個可資佐證，經被告供
      明均係供其施用毒品所用之物。
四、論罪及科刑之理由：
（一）查海洛因、安非他命分別係毒品危害防制條例第2條第2項
      第1款、第2款所定之第1級、第2級毒品。核被告甲○○所
      為，係犯毒品危害防制條例第10條第1項之施用第1級毒品
      罪及第10條第2 項之施用第2級毒品罪。又被告施用第1級
      毒品前後，持有第1級毒品之低度行為，應為其施用第1級
      毒品之高度行為所吸收，不另論罪。公訴人認被告自94年
      5月間某日起即開始施用第1級毒品海洛因，然綜觀全卷，
      除被告於偵查之自白外，並無其他證據可供佐證，此部分
      犯罪不能證明，但因與本院認定有罪部分，有連續犯之裁
      判上一罪關係，不另為無罪之諭知，附此敘明。
（二）被告所犯上開二罪，犯意各別，罪名互異，應予分論併罰
      。
（三）末查被告曾受前揭犯罪事實欄所載有期徒刑之執行完畢，
      有臺灣高等法院被告全國前案紀錄表在卷可稽，其受有期
      徒刑之執行完畢後，5 年以內再犯本件有期徒刑以上之罪
      ，為累犯，應加重其刑。
（四）本院審酌毒品對於人體會產生成癮性，係足以危害個人健
      康及社會安全之管制藥物，被告經過執行觀察、勒戒，猶
      不知戒除濫行施用毒品惡習，再犯本件施用毒品罪，深陷
      毒坑無法自拔，及其犯罪之自我麻醉動機、犯罪之手段、
      所生自我戕害結果及犯罪後坦承犯行之態度等一切情狀，
      分別量處如主文所示之刑，並定應執行刑，以示懲儆。
（五）扣案之第1級毒品海洛因毛重0.85 公克（不含包裝袋）、
      為查獲之毒品，應依毒品危害防制條例第18條第1 項前段
      之規定宣告沒收銷燬之，裝置上開第一級毒品海洛因之包
      裝袋1個，為被告所有供施用第1級毒品海洛因所用之物，
      業據被告於本院審判時供明在卷，依刑法第38條第1項第2
      款之規定宣告沒收。
五、適用之法律依據：
    刑事訴訟法第273 條之1 第1 項、第299 條第1 項前段，毒
    品危害防制條例第10條第1 項、第2 項、第18條第1 項前段
    ，刑法第11條前段、第47條、第51條第5款，第38條第1項第
    2款。
本案經檢察官乙○○到庭執行職務。
中    華    民    國    95    年    3     月    10    日
                  刑事第三庭法    官  齊  潔
以上正本證明與原本無異。
對於本件判決如有不服，應於收受送達後10日內，向本院提出上
訴書狀，上訴於臺灣高等法院，並按他造當事人之人數附具繕本
。
中    華    民    國    95    年    3     月    10    日
                            書 記 官  潘端典
附錄論罪法條：
毒品危害防制條例第10條
施用第一級毒品者，處 6 月以上 5 年以下有期徒刑。
施用第二級毒品者，處 3 年以下有期徒刑。


司法院資訊處製作；財團法人民間司法改革基金會備份。
